【裁判字號】    90,毒抗,265
【裁判日期】    900807
【裁判案由】    戒治
【裁判全文】
臺灣高等法院臺南分院刑事裁定                                        行股
    抗  告  人
    即  被  告  甲○○原名王.
右列抗告人因毒品危害防制條例案件，不服臺灣雲林地方法院九十年度毒聲字第七二
八號中華民國九十年六月二十八日令入戒治處所施以強制戒治之裁定（臺灣雲林地方
法院檢察署九十年度毒偵字第八四九號），提起抗告，本院裁定如左：
    主      文
抗告駁回。
    理      由
一、抗告人即被告甲○○前因施用第一、二級毒品案件，經強制戒治期滿，由臺灣雲
    林地方法院檢察署檢察官，於民國（下同）八十九年十一月一日，以八十九年度
    戒毒偵字第一七四號不起訴處分在案。詎被告不知悛悔，復於九十年五月二十一
    日回溯前九十六小時內，在不詳地點以不詳方式，施用第二級毒品安非他命，為
    警於九十年五月二十一日調驗採尿送驗查獲。被告雖否認施用毒品，然其於查獲
    時所採之尿液送請鑑定結果，呈現安非他命陽性反應，有長昕生活事業股份有限
    公司新東分公司，以氣相質譜儀分析法確認結果之報告書附卷可稽，復有不起訴
    處分書、及刑案資料查註紀錄表存卷可考，其於前開不起訴處分後五年內再犯毒
    品危害防制條例第十條第二項之罪，檢察官爰依同條例第二十三條第二項之規定
    ，聲請裁定令入戒治處所施以強制戒治等語。
二、按施用毒品者，依毒品危害防制條例第二十條第二項強制戒治期滿或交付保護管
    束期滿，而由檢察官為不起訴處分後，五年內再犯同條例第十條之罪者，應由檢
    察官聲請法院裁定先令入戒治處所施以強制戒治，毒品危害防制條例第二十三條
    第一、二項規定甚明。經查被告前因施用毒品案件，經強制戒治期滿（交付保護
    管束期滿），由臺灣雲林地方法院檢察署檢察官，於八十九年十一月一日，以八
    十九年度戒毒偵字第一七四為不起訴處分後，復於九十年五月二十一日回溯前九
    十六小時內，在不詳地點施用第二級毒品安非他命，為警於上開時間採尿，送請
    長昕生活事業股份有限公司新東分公司，以氣相質譜儀分析法確認鑑定結果，確
    呈安非他命陽性反應等情，既有該公司出具之尿液檢驗報告、及被告之不起訴處
    分書、刑案資料查註記錄表存卷足稽，顯見被告確有於前案不起訴處分後五年內
    ，再犯毒品危害防制條例第十條之罪。原審為此依毒品危害防制條例第二十三條
    第二項之規定，裁定令被告入戒治處所施以強制戒治一年，經核並無不合。被告
    抗告意旨，以其於採尿前五月曾至婦產科就醫服用藥品，致尿液檢驗呈安非他命
    陽性反應，其確未再施用毒品云云，指摘原裁定不當，因係空言指摘並無實據以
    實其說，且縱曾於採尿前五月就醫服藥，其藥效亦不可能持續五個月仍然存續，
    其抗告顯無理由，應予駁回。
三、據上論斷，應依刑事訴訟法第四百十二條，裁定如主文。
中      華      民      國    九十      年      八      月      七      日
                                  臺灣高等法院臺南分院刑事第二庭
                                      審判長法官  林永茂
                                            法官  蘇重信
                                            法官  陳清溪
右正本證明與原本無異。
不得抗告。
                                      法院書記官  劉岳文
中      華      民      國    九十      年      八      月      七      日


司法院資訊處製作；財團法人民間司法改革基金會備份。
